臺灣宜蘭地方法院刑事判決　　　　　　　 93年度訴字第515號
公　訴　人　臺灣宜蘭地方法院檢察署檢察官
被　　　告　乙○○
指定辯護人　本院公設辯護人　甲○○
上列被告因違反槍砲彈藥刀械管制條例案件，經檢察官提起公訴
（93年度偵字第2978號），本院判決如下：
    主  文
乙○○未經許可寄藏具有殺傷力之改造模型槍，累犯，處有期徒
刑伍年。併科罰金新臺幣參拾萬元，罰金如易服勞役，以罰金總
額與陸個月之日數比例折算壹日。扣案之如附表一編號一、附表
二編號一、附表三之槍枝，附表二編號二其中未經試射之子彈壹
顆及附表一編號三槍砲、彈藥之主要組成零件均沒收。
    事  實
一、乙○○曾因毒品危害防制條例案件，經判處有期徒刑1年、8
    月，於民國92年6月7日縮刑期滿執行完畢，仍不知悔改。於
    93年1月間在其位於宜蘭縣宜蘭市○○路169之1號2樓住處，
    受年籍不詳、姓名「謝倉養」之男子所託，未經許可，收受
    由「謝倉養」所交付寄藏之如附表一、二、三所示具殺傷力
    之手槍、子彈及槍彈之主要組成零件雙基發射火藥。乙○○
    將如附表一所示之槍枝、子彈及零件藏放於上開住處。另於
    93年2、3月間，將如附表二所示之手槍、子彈藏放於宜蘭縣
    頭城鎮竹安加油站對面之防風林。又於93年7月16日下午5、
    6時許，將如附表三所示之手槍，藏放於宜蘭縣壯圍鄉○○
    路○段83巷1號戊○○（另案於本院審理中）住處附近。嗣於
    93年7月16日晚間8時50分許，經警於宜蘭縣壯圍鄉○○路○
    段83巷1號查獲如附表三所示之手槍。又於93年9月15日凌晨
    1時許，在宜蘭縣宜蘭市○○路169之1號2樓乙○○住處查獲
    如附表一所示之手槍、子彈及槍彈之主要組成零件。另於93
    年10月11日下午3時許經乙○○帶同警方前往宜蘭縣頭城鎮
    竹安加油站對面之防風林查獲如附表二所示之手槍、子彈。
二、案經宜蘭縣警察局礁溪分局報請及台灣宜蘭地方法院檢察署
    檢察官自動檢舉偵查起訴。
    理  由
一、被告乙○○對於93年1月間收受「謝倉養」交付寄藏之如附
    表一所示之手槍、子彈及槍彈之主要組成零件等犯罪事實，
    於警訊、偵查及本院審理中均坦承不諱，並有在宜蘭縣宜蘭
    市○○路169之1號2樓被告住處查獲扣案如附表一所示之改
    造手槍、子彈及火藥可證。且如附表一編號一所示之手槍，
    係仿FN廠1910型半自動手槍製造之金屬玩具手槍，換裝土造
    金屬槍管改造而成之改造手槍，機械性能良好，可擊發適用
    之子彈，認具殺傷力；附表一編號二其中子彈2顆係由玩具
    金屬彈殼加裝直徑6.0mm金屬彈頭而成之改造子彈，經採樣1
    顆試射結果，可擊發，認具殺傷力；另附表一編號二子彈1
    顆係由玩具金屬彈殼加裝直徑7.0mm金屬彈頭而成之改造子
    彈，經試射，可擊發，認具殺傷力等情，亦經內政部警政署
    刑事警察局鑑驗無訛，有該局93年10月26日刑鑑字第093194
    850號槍彈鑑定書一份附卷可稽。另附表一編號三所示之火
    藥係屬雙基發射火藥，且此雙基發射火藥常用於槍枝、火砲
    之發射藥，亦有內政部警政署刑事警察局93年11月11 日刑
    鑑字第0930223312號鑑驗通知書及雙基發射藥相關說明資料
    各一份存卷可參，而火藥為炸彈、爆裂物之主要組成零件，
    復經內政部於86年11月24日以台（86）內警字第8670683號
    函公告在案。被告就寄藏附表一之槍枝、子彈及彈藥主要組
    成零件之自白應與事實相符，其犯行堪以認定。
二、被告於本院審理時，堅決否認收受寄藏如附表二所示之槍枝
    、子彈，辯稱：如附表二所示之槍枝、子彈非伊所有，係伊
    與謝倉養於93年1月間某日一同前往放置於上開防風林處，
    伊並未收受寄藏，僅因知悉藏放點而帶同警方前往起出云云
    。然查，被告於93年10月11日警詢中自白：上開手槍、子彈
    為謝倉養於93年1月初交給伊保管，伊隨即拿到竹安加油站
    對面防風林放置等語。且於本院審理時，亦坦承確有於警詢
    時為上開陳述，並未遭受非法取供等語。另於93年10月18日
    偵查中亦坦承於警詢時所言屬實（93年度偵字第3279號卷第
    17頁）。又證人即被告於警詢時之選任辯護人丙○○律師於
    本院審理中亦到庭證稱：警察沒有用強暴脅迫的態度等語。
    是被告於警訊之自白應係出於任意性之陳述。另關於查獲槍
    枝之過程，經證人即警員己○○於本院審理時證稱：被告自
    行供出槍枝藏放於防風林，且帶同員警前去取出，被告在防
    風林找了一、二分鐘，後來在枯葉底下找到等語。又證人丙○○於本院審理中亦到庭證稱：找槍時約五至十分鐘就找到
    了，找出槍枝的地點是被告大約指出，找了一下就找到等語
    。足見被告確知槍枝藏放地點。被告雖於偵查及本院審理時
    均翻異前詞，改稱槍枝為「謝倉養」藏放，伊僅係一同前往
    云云。惟被告於警訊時既未遭受非法取供，且有選任辯護人
    在場，而被告自承「謝倉養」已於93年4月間死亡（警礁刑
    字第3372號第4頁背面），則苟槍枝確非伊所受託寄藏，自
    得於警訊陳明。惟被告均未陳明，反自承早於93年1月間收
    受槍枝後即行藏放等不利於己之事實，足見被告於警訊時所
    言應屬實在。其上開辯解，為事後卸責之詞，不足採信。此
    外，如附表二所示之手槍，係仿FN廠1910型半自動手槍製造
    之金屬玩具手槍，換裝土造金屬槍管改造而成之改造手槍，
    機械性能良好，認具殺傷力；子彈1顆係由玩具金屬彈殼加
    裝直徑7.9mm金屬彈頭而成之改造子彈，經實際試射結果，
    可擊發，認具殺傷力等情，亦經內政部警政署刑事警察局鑑
    驗無訛，有該局93年10月22日刑鑑字第0930207912號槍彈鑑
    定書一份在卷足憑。被告於警訊時之自白核與事實相符，是
    被告就寄藏如附表二槍枝、子彈之犯行亦可認定。
三、被告乙○○堅決否認寄藏如附表三所示之模型槍，辯稱：如
    附表三之手槍原係謝倉養欲藏放於其住處，伊不同意，故由
    謝倉養藏放於戊○○住處附近，伊僅係與謝倉養一同前往云
    云。經查：
（一）被告於偵查中自承，附表三之槍枝係「謝倉養」於93年1
      月，與附表一之槍、彈及零件一起交給伊（93年度偵字第
      327 9號卷宗第30頁）。另於93年9月23日偵查中，經以另
      案被告戊○○之證人身分接受偵訊並結證證稱：在93 年7
      月16日下午5、6時許，交二把槍給戊○○，告訴戊○○借
      放一下，是伊自己放置的，戊○○在旁觀看。當天伊是去
      看戊○○養的鴿子，之後他要出去，就把這二把槍放在那
      邊等語（93年度偵字第2950號卷宗第22頁）。
（二）又另案被告戊○○於警訊時證稱：上開槍枝為被告所有，
      係被告於93年7月16日下午5時至6時許，攜帶3枝槍枝前來
      稱要寄放伊家中，並起出其中一把試射一發後，帶走試射
      之槍枝，餘下二把槍枝藏放伊住處附近的空屋（一把為附
      表三之槍枝，另一把經鑑定後認無殺傷力而未據檢察官起
      訴，附此敘明）等語（警礁刑字第3296號卷宗第4頁）。
      於93年9月10日偵查中亦供稱：上開槍枝為被告，在查獲
      當天下午5、6時，被告帶3把手槍過來，拿出其中一把朝
      天空開一槍，就把該把槍枝帶走，另外二支請伊保管，說
      晚一點會來拿等語（93年度偵字第2950號卷宗第12頁）。
      被告與戊○○上開陳述，就交付槍枝之時間為93年7月16
      日下午5、6時、交付槍枝之數量及情節均為一致。
（三）證人戊○○於本院審理時接受檢察官行主詰問時雖證稱：
      「（上開槍枝係於）93年2或3月，乙○○帶朋友來，他朋
      友說槍枝要寄放在我這裡，我說不要，他們不管，還是把
      槍枝放在空屋裡。被告和他朋友開車來，沒有其他人一起
      來。」關於放置槍枝之日期，所言即與前於警詢及偵查中
      所述不符。經辯護人行反詰問：「在偵查你都說該槍枝是
      乙○○當天放的？」，證人戊○○則答稱：「那天乙○○
      有來，當天警察就來了，我以為他當天來放。」再經本院
      補充詢問該槍枝究係何時放置，證人戊○○又改稱：「出
      事那天（指警察查獲之日即93年7月16日）放的。」本院
      再詢問何以原來稱係於93年2月放置槍枝，證人戊○○則
      答稱：「因為後來他們又來一次。槍枝放了大概半年，後
      來乙○○他一個人又來一次，離開以後，警察就到。我前
      面所講的警察查獲的，就是這一次」等語。本院因認經詰
      問證人戊○○之結果，雖多次反覆矛盾，惟證人戊○○於
      最後已供述被告自己又來一次，當日離開後警察就到等語
      ，與其於警訊及偵查中所稱係於查獲當日藏放槍枝等語相
      符，應堪認槍枝確係被告於93年7月16日所藏放無訛。
（四）另證人戊○○雖於本院審理時證稱：除被告以外，尚有一
      名約四十歲之男子與被告一同前來云云，欲證明上開槍枝
      非被告所藏放。惟查，關於藏放槍枝時另有被告之友人前
      來乙節，證人戊○○於警詢及另案偵查中均支字未提。此
      部分之證述已有可疑。縱使如證人戊○○所言，藏放槍枝
      時有另一名男子與被告一同前來，惟證人戊○○亦證稱：
      被告與友人係於93年2或3月藏放槍枝，事後被告自己再來
      一次等語，則證人戊○○所指被告與友人一同前來應認係
      另一事件，不能與本件混為一談。
（五）至證人丁○○雖本院審理時證稱：「93年1月間謝倉養和
      其他人到乙○○小弟戊○○住處，我們和他們一起去，說
      要把東西寄放在那裡．．．藏槍時我在車上，不清楚其情
      形」等語，所述時間與被告、證人戊○○於警訊及偵查中
      所述不符。且證人戊○○於本院審理時證稱，該次藏放槍
      枝後，被告自己又去了一次等語，是證人丁○○所證述情
      節，並非被告於查獲當日至戊○○住處藏槍之該次情形，
      而丁○○既未親眼見聞附表三之槍枝即為被告與謝倉養於
      93年1月間所放置之槍枝，其所言自不能為被告有利之認
      定。
（六）按刑事訴訟法第159條之2規定，被告以外之人於司法警察
      調查中所為之陳述，與審判中不符時，其先前之陳述具有
      較可信之特別情況，且為證明犯罪事實存否所必要者，得
      為證據。證人戊○○於警訊時之證述，雖為被告以外之人
      於審判外之陳述，惟其於審判中部分之陳述與於警訊之陳
      述不符，經交互詰問之結果，本院認其於審判中之陳述被
      告與友人一同前來藏放如附表三所示槍枝云云應不可採，
      已如前述。又據證人丁○○於本院審理之證述，證人戊○○為被告之「小弟」（江湖用語）（本院審判筆錄第11頁
      ），則證人戊○○應不至於為警查獲時，明知槍枝非被告
      當日所藏放而仍不實指述其「大哥」。本院衡諸上情，認
      證人戊○○於警訊時之陳述，係具有較可信之特別情況，
      得採為本件認定犯罪事實之證據。辯護人為被告辯稱證人
      戊○○於警訊之陳述無證據能力部分，為不可採。
（七）被告雖一再辯稱該等槍枝係「謝倉養」所藏放云云，惟據
      證人戊○○及證人丁○○之上開證述，均僅係證明被告曾
      於93年1月至3月間曾與「謝倉養」同去戊○○住處藏放槍
      枝，與本件槍枝藏放時間並不相同。況且，證人戊○○又
      稱：「他的朋友把槍拿出來，然後看一看鴿子，就問乙○○這個東西放在這個少年朋友這裡，我說不要。他朋友問
      說隔壁是否空屋，我說是。．．．乙○○和他朋友一起放
      的。他的朋友把魚箱翻開二個人蹲在地上放的」等語，足
      見即使是該次藏放槍枝，該「友人」亦詢問被告意見，且
      槍枝藏放之過程被告均有參與。況且戊○○於審判中又證
      稱伊並不認識與被告同來之友人，自無可能無端同意他人
      藏放此等違禁物品，是即使被告所言槍枝非其所有等語屬
      實，戊○○亦係因與被告熟識之關係，而未強加反對槍枝
      放置該處，是應堪認被告至少應係受謝倉養之託，代為尋
      覓槍枝藏放處所，其所為即為寄藏槍枝之構成要件行為。
      此外，復有在宜蘭縣壯圍鄉○○路○段83巷1號查獲扣案如
      附表三所示之模型槍可證。且如附表三所示之手槍，係由
      德國RECK廠製口徑8mm之金屬模型槍去除槍管內阻鐵而成
      之改造模型槍，經檢視，保險損壞，惟不影響槍枝之擊發
      功能，仍可擊發適用之子彈，認具殺傷力，亦經內政部警
      政署刑事警察局鑑驗無訛，有該局93年10月15日刑鑑字第
      0930194848號槍彈鑑定書一份附卷可稽。事證明確，被告
      寄藏如附表三所示槍枝之犯行亦堪認定。
二、核被告所為，係犯槍砲彈藥刀械管制條例第10條第4項未經
    許可寄藏同法第4條第1款具殺傷力之改造模型槍、同條例第
    11條第4項未經許可寄藏其他可發射子彈具有殺傷力之手槍
    罪、同法第12條第4項未經許可寄藏子彈罪及同條例第13條
    第4項未經許可寄藏槍砲、彈藥之主要組成零件罪。被告持
    有如附表一、附表二及附表三手槍、子彈及槍砲、彈藥之主
    要組成零件之低度行為，業為其先前寄藏之高度行為所吸收
    ，不另論罪。被告以一行為，同時寄藏改造模型槍、其他可
    發射子彈之改造手槍、子彈及槍砲、彈藥之主要組成零件，
    為想像競合犯，依刑法第55條規定，從一重之未經許可寄藏
    改造模型槍罪處斷。又被告曾因毒品危害防制條例案件，經
    判處有期徒刑1年、8月，於92年6月7日縮刑期滿執行完畢，
    有台灣高等法院被告全國前案紀錄表可參，其於5年內再犯
    本件有期徒刑以上之罪，為累犯，依刑法第47條規定加重其
    刑。扣案如附表一編號一、附表二編號一及附表三之具殺傷
    力之手槍三把、如附表一編號二供上述手槍使用而具有殺傷
    力且未經試射之子彈一顆及如附表一編號三之槍砲、彈藥主
    要組成零件，均為違禁物，依刑法第38條第1項第1款宣告沒
    收之。至扣案如附表一編號二業經試射之子彈2顆及附表二
    編號二之子彈1顆，業經送鑑試射，顯已不具殺傷力，要難
    認係違禁物，不予宣告沒收，附此敘明。
據上論斷，應依刑事訴訟法第299條第1項前段，槍砲彈藥刀械管
制條例第10條第4項、第11條第4項、第12條第4項、第13條第4項
，刑法第55條、第47條、第42條第3項、第38條第1項第1款，罰
金罰鍰提高標準條例第2條，現行法規所定貨幣單位折算新台幣
條例第2條判決如主文。
本案經檢察官吳慧蘭到庭執行職務。
中    華    民    國    94    年    4     月    12    日
                刑事第二庭  審判長法　官  林明山
                                  法  官  李毓華
                                  法  官  謝佩玲
以上正本證明與原本無異。
如不服本判決，應於判決送達後10日內向本院提出上訴狀（應抄
附繕本）。
                                  書記官  藍友隆
中　　華　　民　　國　　94　　年　　4　 　月　　13　　日
附表一
┌──┬───────────────────────┐
│編號│扣    案    物    品                          │
├──┼───────────────────────┤
│ 一 │具殺傷力仿ＦＮ廠1910型半自動手槍製造之金屬玩具│
│    │手槍（含彈匣1個，槍枝管制編號：0000000000號）1│
│    │把。                                          │
│    │                                              │
├──┼───────────────────────┤
│ 二 │具殺傷力之改造子彈3顆（業經試射2顆）。        │
├──┼───────────────────────┤
│ 三 │槍砲、彈藥之主要組成零件─雙基發射火藥1包。   │
└──┴───────────────────────┘
附表二
┌──┬───────────────────────┐
│編號│扣    案    物   品                           │
├──┼───────────────────────┤
│ 一 │具殺傷力仿ＦＮ廠1910型半自動手槍製造之金屬玩具│
│    │手槍（含彈匣一個，槍枝管制編號：0000000000號）│
│    │1把。                                         │
├──┼───────────────────────┤
│ 二 │具殺傷力之改造子彈1顆（業經試射）。           │
└──┴───────────────────────┘
附表三
┌──┬───────────────────────┐
│編號│扣    案    物    品                          │
├──┼───────────────────────┤
│ 一 │具殺傷力由德國RECK廠金屬模型槍改造之模型槍（含│
│    │彈匣1個，槍枝管制編號：0000000000號）1把。    │
└──┴───────────────────────┘
槍砲彈藥刀械管制條例
第10條第4項
    未經許可，持有、寄藏或意圖販賣而陳列第一項之改造模型
    槍者，處3 年以上10年以下有期徒刑，併科新臺幣七百萬元
    以下罰金。
第11條第4項
    未經許可，持有、寄藏或意圖販賣而陳列第一項所列槍砲者
    ，處1年以上7年以下有期徒刑，併科新臺幣七百萬元以下罰
    金。
第12條第4項
    未經許可，持有、寄藏或意圖販賣而陳列子彈者，處5 年以
    下有期徒刑，併科新台幣三百萬元以下罰金。
第13條第4項
    未經許可，持有、寄藏或意圖販賣而陳列第一項所列零件者
    ，處6月以上5年以下有期徒刑，併科新台幣三百萬元以下罰
    金。
